【裁判字號】    89,台上,1198
【裁判日期】    890309
【裁判案由】    違反毒品危害防制條例
【裁判全文】
最高法院刑事判決                              八十九年度台上字第一一九八號
    上訴人  甲○○
右上訴人因違反毒品危害防制條例案件，不服台灣高等法院台中分院中華民國八十九
年一月四日第二審判決（八十八年度上訴字第二六四三號，起訴案號：台灣台中地方
法院檢察署八十七年度偵字第二六○六二號、八十八年度偵字第三六六三號），提起
上訴，本院判決如左：
    主  文
上訴駁回。
    理  由
按刑事訴訟法第三百七十七條規定，上訴於第三審法院，非以判決違背法令為理由，
不得為之。是提起第三審上訴，應以原判決違背法令為理由，係屬法定要件。如果上
訴理由狀並未依據卷內訴訟資料，具體指摘原判決不適用何種法則或如何適用不當，
或所指摘原判決違法情事，顯與法律規定得為第三審上訴理由之違法情形，不相適合
時，均應認其上訴為違背法律上之程式，予以駁回。本件原判決維持第一審論上訴人
以連續施用第一級毒品罪，判處有期徒刑捌月部分之判決，駁回其在第二審之上訴。
係依憑上訴人之自白，參酌證人蕭聖聰、江獻彬之證詞，扣案由上訴人持有之毒品海
洛因七小包（淨重九‧二五公克）、含海洛因香煙二支等證據資料，而為論斷。並以
上訴人前因違反毒品危害防制條例案件，經第一審法院以民國八十七年度毒聲字第二
○○九號裁定送勒戒處所觀察、勒戒後，認無繼續施用毒品之傾向，經台灣台中地方
法院檢察署檢察官為不起訴處分確定在案，有台灣台中地方法院檢察署刑案資料查註
紀錄表及同署八十七年度偵字第二○四○四號不起訴處分書影本一份在卷足憑。其於
五年內再犯毒品危害防制條例第十條之罪，再經第一審法院裁定送觀察、勒戒後，認
有繼續施用毒品之傾向，復有台灣台中看守所八十八年二月十日（八八）中所奕總字
第五二八號函附之有無繼續施用毒品傾向證明書在卷可考。參酌毒品危害防制條例第
二十條第三項前段之規定，應依同條例第十條第一項論科，已述其所憑之證據及論
斷之理由。從形式上觀察，原判決並無違法情形存在。上訴意旨，就原判決所為明白
論斷，究竟如何違背法令，並未依據卷內訴訟資料，具體指明，徒執陳詞，主張其已
經戒治，請求判決免刑云云，依首開說明，自非適法之第三審上訴理由。其上訴違背
法律上之程式，應予駁回。
據上論結，應依刑事訴訟法第三百九十五條前段，判決如主文。
中      華      民      國    八十九    年      三      月      九      日
                              最高法院刑事第四庭
                                  審判長法官  黃  劍  青
                                        法官  劉  敬  一
                                        法官  林  增  福
                                        法官  邵  燕  玲
                                        法官  郭  毓  洲
      右正本證明與原本無異
                                              書  記  官
中      華      民      國    八十九    年      三      月     十六     日


司法院資訊處製作；財團法人民間司法改革基金會備份。
